【裁判字號】    92,聲再,116
【裁判日期】    920826
【裁判案由】    傷害等
【裁判全文】
臺灣高等法院臺南分院刑事裁定            九十二年度聲再字第一一六號    Ｇ
      再審聲請人  甲  ○  ○
右列聲請人因傷害案件，對於本院九十二年度上易字第三三九號中華民國九十二年六
月二十六日確定判決（起訴案號：臺灣雲林地方法院檢察署九十一年度偵字第三五二
八、四七三三號），聲請再審，本院裁定如左：
      主      文
再審之聲請駁回。
      理      由
一、本件聲請意旨略以：原判決計有左述重要證據漏未審酌，爰依法提起再審云云。
  (一)聲請人沒有傷害呂冬美、廖明祥、李梅花、林段賢，唯有大聲罵人，致其記恨，
    自導自演傷害自己，達成苦肉計，因呂冬英是托兒所僱護士，最懂醫理。廖明祥
    家開賭場，李梅花整日與刀為伍，賣李子及燒酒螺，林段賢眼露凶煞，曾於莿桐
    鄉○○路二泉卡拉ＯＫ店當眾揚言：「要向甲○○加倍報復索債」。
  (二)聲請人並無損害托兒所玻璃，站立處為沒玻璃牆壁，且並無如此多石頭砸破該托
    兒所大一班教室玻璃三塊、一樓盥洗室玻璃二塊、盥洗室外面的佈告欄玻璃二塊
    ，地點遼闊，且聲請人酒精濃度達０．五七（事後警員告知），已經迷糊全身乏
    力，倒臥地上，有九十一年八月十九日下午二時三十分許前來逮補的二位警員作
    證。且該托兒所全體員工討厭聲請人，因為聲請人之前妻胡秋容連續二、三年考
    績乙等，年終獎金少領數萬元，聲請人常去托兒所理論，招致造假嫁禍，打破玻
    璃必定另有其人。
  (三)又於九十二年五月十八日晚上八時許，在雲林縣虎尾鎮中西里汕尾六房聖母紅壇
    前，絕無毆打李梅花，並掀翻李梅花所經營擺設燒酒螺、李子之攤位，聲請人前
    一天向其母賒欠六十元（已歸還），可能因此而記恨。聲請人是登記有案之六房
    聖母紅壇義工，雖然沒有證件，但有特製帽子分辨，且有虎尾鎮○○路七四號財
    團法人天主教若瑟醫院至公基礎訓練結業證書為據。聲請人從九十二年五月十五
    日至十八日止連續四天不眠不休服務善男信女。右聲請人慣用右手理應打到對方
    左臂，應是左臂淤清，而非右臂，且掀番的燒酒螺與李子，應不可能像照片中如
    此整齊排列。
  (四)又聲請人九十一年十一月十日晚間七時左右許，在雲林縣莿桐鄉○○路一三０號
    媽祖廟前小吃部喝酒，說話太大聲吵到隔壁桌林謀及其同桌人，其中一人毆打聲
    請人，小吃店老闆李英雄把食物收走，催令快逃，因怕圍毆而打１１０報警，員
    警遲未來，才再打１１０催促。又被員警林段賢逮捕上車，行經上開中正路五九
    號前，正好紅燈，聲請人想下車小便，因喝太多酒，當時街上太吵，可能林段賢
    沒聽到，下車猛追打並壓制餘地上拳打腳踢。有莿桐鄉○○路五九號阿君檳榔店
    老闆及多位客人見到並幫忙上手銬。受傷有臺灣雲林地方法院檢察署之驗傷單及
    照片為證。
二、按不得上訴於第三審之案件，其經第二審確定之有罪判決，如就足生影響於判決
    之重要證據漏未審酌，亦得為受判決人之利益，聲請再審，固為刑事訴訟法第四
    百二十一條所明定。然按所謂重要證據漏未審酌，須該證據『足以影響於原判決
    事實之認定』，並以該證據已予提出，而被捨棄不予採用，並未敘明其捨棄之理
    由者為限，如未經於偵查或審判中提出，或判決確定後，始發見之證據，判決當
    時既無從審酌，自不包括在內；又該項證據既須「足生影響於判決」，自係指就
    該證據之形式觀察，毋須經調查程序，已顯然可認為足以動搖原確定之判決而言
    。
三、經查：原確定判決對於認定聲請人甲○○有傷害等犯行所憑之犯罪證據及理由，
    業已論述甚詳。聲請人雖謂原判決未查，然其如何傷害、毀損告訴人等犯罪事實
    ，業據告訴人呂冬英、廖明祥指訴在卷，並有告訴人呂冬英、廖明祥驗傷診斷證
    明書二紙及被丟擲藥瓶照片四張在卷可參，是告訴人呂冬英、廖明祥所指訴，事
    證甚明，並經證人許元德於原審結證屬實，核與被告於偵查中供認有拿石頭丟向
    牆壁之事實，亦屬相符，並有現場照片十四張在卷可稽。原判決已對聲請人所辯
    各節一一詳予批駁（詳原判決理由一之(二)）。又聲請人於九十二年五月十八日晚
    上八時許，在雲林縣虎尾鎮中西里汕尾六房聖母紅壇前，毆打李梅花，並掀翻李
    梅花所經營擺設燒酒螺、李子之攤位，事證明確，原判決敘述甚詳（詳原判決理
    由三）。又聲請人辯稱：九十一年十一月十日晚間七時左右許，在雲林縣莿桐鄉
    ○○路一三０號媽祖廟前小吃部喝酒，說話太大聲吵到隔壁桌林謀及其同桌人，
    其中一人打了聲請人，小吃店老闆李英雄把食物收走，催令快逃，因怕圍毆而打
    １１０報警，員警遲未來，才再打１１０催促，聲請人嗣後翻異之陳述，未提出
    合理之說明，且無證據足信聲請人所言為真實，顯然為卸責之詞，無法採信，亦
    於判決中詳為論述（詳原判決理由二之(一)）。另聲請人被員警林段賢逮捕上車，
    行經上開中正路口時，正好紅燈亮了，聲請人想下車小便，因喝太多酒，當時街
    上太吵，可能林段賢沒聽到，下車猛追打並壓制餘地上拳打腳踢一節，因林段賢
    以認定聲請人為謊報刑案現行犯，按刑事訴訟法八十八條第一項逮補，應為合法
    ，聲請人用Ｓ腰帶攻擊林段賢，即屬妨害公務等情，亦經原審調查明確，並記載
    於判決（詳見原判決二之(二)）。是聲請人所述各節，原判決並無漏未調查等情事
    。
四、綜上所述，本件再審聲請人所指聲請再審理由，僅就原判決已審究諸情，再聲請
    調查，而非原確定判決漏未審酌之證據，亦非發現確實之新證據，聲請人聲請再
    審，為無理由，應予駁回。
據上論斷，應依刑事訴訟法第四百三十四條第一項，裁定如主文。
中    華    民    國      九十二      年      八      月      二十六    日
                                  臺灣高等法院臺南分院刑事第一庭
                                      審判長法官  茆    臺    雲
                                            法官  蔡    長    林
                                            法官  李    文    福
右正本證明與原本無異。
不得抗告。
                                      法院書記官  李    良    倩
中    華    民    國      九十二      年      八      月      二十七    日


司法院資訊處製作；財團法人民間司法改革基金會備份。
